【裁判字號】    89,再易,21
【裁判日期】    890717
【裁判案由】    損害賠償
【裁判全文】
臺灣臺中地方法院民事判決  八十九年度再易字第二一號
    再 審 原告  乙○○
    訴訟代理人  甲○○
    再 審 被告  丙○○
    訴訟代理人  施家治  律師
右當事人間請求損害賠償事件，再審原告對本院中華民國八十六年五月二十一日八十
五年度簡上字第一五號、八十六年九月十日八十六年度再易字第二四號、八十七年五
月十三日八十六年度再易字第三六號、八十八年九月三十日八十七年度再易字第二八
號、八十九年四月十八日八十八年度再易一字第一號確定民事判決，提起再審之訴，
本院判決如左：
    主      文
再審之訴駁回。
再審訴訟費用由再審原告負擔。
    理      由
一、再審原告主張：如附件之民事聲請再審狀所載。並提出如該民事聲請再審狀證物
    欄所載之證物為證。
二、查：（一）本件再審原告認原確定民事判決，有民事訴訟法第四百九十六條第一
    項第一款之再審事由，所持之理由，業先後經本院八十五年度簡上字第一五號、
    八十六年度再易字第二四號、八十六年度再易字第三六號、八十七年度再易字第
    二八號、八十八年度再易一字第一號確定民事判決，認其所憑之理由，均為無理
    由，駁回其訴。（二）而本院前揭民事判決駁回再審原告所提之訴，所憑之理由
    ，經核於法尚無何違誤之處。是再審原告仍持前詞，以原確定民事判決有民事訴
    訟法第四百九十六條第一項第一款「適用法規顯有錯誤」之再審事由，提起本件
    再審之訴，自屬顯無理由。
三、按民事訴訟法四百九十六條第一項第十三款所稱：「當事人發見未經斟酌之證物
    或得使用該證物」，係指在前訴訟程序不知有該證物，現始知之，或雖知有此而
    不能使用，現始得使用者而言；若在前訴訟程序事實審言詞辯論終結前已提出之
    證物，縱令原確定判決未加斟酌，亦無該款適用之餘地。查：本件再審原告所提
    之證物，既均係本院八十五年度簡上字第一五號確定民事判決卷內已提出之證物
    ，是揆諸前開說明，再審原告所提之證物，自非屬上開條文所定之證物無訛。從
    而，再審原告以原確定民事判決，有民事訴訟法四百九十六條第一項第十三款之
    再審事由，提起再審之訴，亦屬顯無理由。
四、末按再審之訴顯無理由者，得不經言詞辯論以判決駁回之，民事訴訟法第五百零
    二條第二項定有明文。綜前所述，再審原告提起再審之訴，既均屬顯無理由，爰
    不經言詞辯論，逕以判決駁回之。
據上論結，本件再審之訴為無理由，依民事訴訟法第五百零二條第二項、第七十八條
，判決如主文。
中      華      民      國    八十九    年      七      月     十七     日
                                臺灣臺中地方法院民事第三庭
~B審判長法官  林清鈞
~B法      官  莊嘉蕙
~B法      官  唐敏寶
右為正本係照原本作成
不得上訴
中      華      民      國    八十九    年      七      月     十八     日
~B法院書記官


司法院資訊處製作；財團法人民間司法改革基金會備份。
